臺灣高等法院刑事判決　　　　　　　　99年度上訴字第4442號
上　訴　人
即　被　告　蔡尚效
上列上訴人因違反毒品危害防制條例案件，不服臺灣板橋地方法
院99年度訴字第2495號，中華民國99年10月28日第一審判決（起
訴案號：臺灣板橋地方法院檢察署99年度毒偵字第5680號），提
起上訴，本院判決如下：
    主  文
上訴駁回。
    理  由
一、按刑事訴訟法第350條、第361條、第362條、第367條規定，
    不服地方法院之第一審判決而上訴者，須提出上訴書狀，並
    應敘述具體理由，為上訴必備之程式；其所提出之書狀未敘
    述上訴理由，或僅曾以言詞陳述上訴理由者，均應於上訴期
    間屆滿後20日內補提理由書於第一審法院。第一審法院經形
    式審查，認逾期未補提上訴理由者，應定期間先命補正；逾
    期未補正者，為上訴不合法律上之程式，應以裁定駁回。倘
    已提出上訴理由，但所提非屬具體理由者，則由第二審法院
    以上訴不合法律上之程式，判決駁回。而所謂具體理由，必
    係依據卷內既有訴訟資料或提出新事證，指摘或表明第一審
    判決有何採證認事、用法或量刑等足以影響判決本旨之不當
    或違法，而構成應予撤銷之具體事由，始克當之（例如：依
    憑證據法則具體指出所採證據何以不具證據能力，或依憑卷
    證資料，明確指出所為證據證明力之判斷如何違背經驗、論
    理法則）；倘僅泛言原判決認定事實錯誤、違背法令、量刑
    失之過重或輕縱，而未依上揭意旨指出具體事由，或形式上
    雖已指出具體事由，然該事由縱使屬實，亦不足以認為原判
    決有何不當或違法者（例如：對不具有調查必要性之證據，
    法院未依聲請調查亦未說明理由，或援用證據不當，但除去
    該證據仍應為同一事實之認定），皆難謂係具體理由，俾與
    第二審上訴制度旨在請求第二審法院撤銷、變更第一審不當
    或違法之判決，以實現個案救濟之立法目的相契合，並節制
    濫行上訴（最高法院97年度臺上字第892號判決參照）。又
    第二審法院認為上訴書狀未敘述理由，依刑事訴訟法第367
    條但書規定，始應定期間命其補正。如認上訴書狀已敘述理
    由，但其理由非屬具體，其所為上訴，即不符上訴之法定要
    件，自得逕行判決駁回，無定期命補正問題（最高法院97年
    度臺上字第3599號判決參照）。
二、上訴人即被告蔡尚效（原統一編號Ｚ000000000，於99年8月
    6日變更為Ｚ000000000）不服原審判決提起上訴，其理由略
    以：其不諳法律、學歷不高，致事實與警詢所陳有所出入等
    語。
三、經查：原判決以上訴人所犯並非死刑、無期徒刑或最輕本刑
    為3年以上有期徒刑之罪，其於原審準備程序中就被訴事實
    為有罪之陳述，經原審法官告知簡式審判程序之旨，並聽取
    公訴人、上訴人之意見後，裁定由受命法官獨任進行簡式審
    判程序，並依上訴人於原審之自白、上訴人為警查獲後採集
    之尿液經送驗，結果呈海洛因代謝物之嗎啡及甲基安非他命
    陽性反應，有臺灣檢驗科技股份有限公司出具報告日期99年
    6月17日報告編號UL/2010/60081之濫用藥物檢驗報告及臺北
    縣政府警察局永和分局毒品案被移送者姓名及代碼對照表各
    乙份等為據，認定上訴人確有施用第一級毒品海洛因及第二
    級毒品甲基安非他命之犯行。上訴人先後施用第二級毒品及
    第一級毒品之犯行，犯意各別、行為互殊，應分論併罰。又
    其於99年5月31日23時20分許，在警詢製作筆錄時向警方供
    明有施用第二級毒品犯行，並配合採尿送驗而受裁判，有被
    告警詢筆錄在卷可參，就其該次施用第二級毒品犯行1次部
    分，核與自首之要件相符，爰依刑法第62條前段之規定，減
    輕其刑。並審酌上訴人曾因施用毒品犯行受觀察勒戒執行，
    仍漠視法令禁制而犯本罪，顯未知所戒慎，惟兼衡其施用毒
    品所生危害，實以自戕身心健康為主，對於他人生命、身體
    、財產等法益，尚無明顯而重大之實害，暨其犯罪後坦認犯
    行之態度等一切情狀，分別就其施用第一級毒品、施用第二
    級毒品之犯行各量處有期徒刑七月、二月，並定其應執行之
    刑有期徒刑八月，均已詳敘其所憑證據、認定理由及量刑依
    據。從形式上觀察，原判決已敘明審酌刑法第57條所列事項
    之理由，並無認定事實錯誤、量刑瑕疵或違背法令之情形。
    上訴人以其警詢所陳與事實不符為由，提起上訴。惟上訴理
    由之敘述，並未就犯罪事實之認定為指摘，未具體指出原判
    決事實認定有如何之錯誤，況上訴人所為犯行，已有上訴人
    於原審之自白、濫用藥物檢驗報告等適法之證據足對犯罪事
    實為充分之認定。是以，上訴人前揭上訴理由之內容，未就
    原審判決有何採證認事用法或量刑等足以影響原審判決本旨
    之不當或違法，而為具體指摘。揆諸前揭規定，其上訴顯不
    合於法定要件，爰不經言詞辯論，逕予駁回。
據上論斷，應依刑事訴訟法第367條前段、第372條，判決如主文
。
中    華    民    國   100    年    1     月    24    日
                  刑事第十七庭審判長法  官  王炳梁
                                    法  官  陳世宗
                                    法  官  周明鴻
以上正本證明與原本無異。
施用第二級毒品部分不得上訴。
施用第一級毒品部分如不服本判決應於收受送達後10日內向本院
提出上訴書狀，其未敘述上訴之理由者並得於提起上訴後10日內
向本院補提理由書（均須按他造當事人之人數附繕本）「切勿逕
送上級法院」。
                                    書記官  郭彥琪
中    華    民    國   100    年    1     月    24    日